【裁判字號】    95,台上,420
【裁判日期】    950310
【裁判案由】    回復原狀
【裁判全文】
最高法院民事裁定              九十五年度台上字第四二○號
    上  訴  人  甲○○原姓名.
                        245.
    訴訟代理人  曾肇昌律師
    被 上訴 人  吉軒建設股份有限公司
                        號10.
    法定代理人  乙○○
上列當事人間請求回復原狀事件，上訴人對於中華民國九十四年
十二月二十一日台灣高等法院第二審更審判決（九十四年度上更
(二)字第七五號），提起上訴，本院裁定如下：
    主  文
上訴駁回。
第三審訴訟費用由上訴人負擔。
    理  由
按上訴第三審法院，非以原判決違背法令為理由，不得為之，民
事訴訟法第四百六十七條定有明文。又同法第四百六十八條規定
，判決不適用法規或適用不當者，為違背法令。當事人提起上訴
，如以同法第四百六十九條所列各款情形為理由時，其上訴狀或
理由書應表明該判決有合於各該條款規定情形之具體內容，及係
依何訴訟資料合於該違背法令之具體事實。如依同法第四百六十
九條之一規定提起上訴，其上訴狀或理由書應表明該判決所違背
之法令條項，或有關判例、解釋字號，或成文法以外之習慣或法
理等及其具體內容，暨係依何訴訟資料合於該違背法令之具體事
實，並具體敘述為從事法之續造、確保裁判之一致性或其他所涉
及之法律見解具有原則上重要性之理由。上訴狀或理由書如未依
上述方法表明，或其所表明者，與上開法條規定不合時，即難認
為已合法表明上訴理由，其上訴自非合法。本件上訴人對於原判
決提起上訴，雖以該判決違背法令為由，惟核其上訴理由狀所載
內容，係就原審取捨證據、認定事實及解釋契約之職權行使所論
斷：上訴人於民國八十三年五月十四日向被上訴人購買坐落新竹
縣新豐鄉○○段第一○一八之一二號土地及其上所興建花園別墅
「春田秀墅」之明月園第Ａ棟房屋，買賣總價新台幣（下同）六
百七十五萬元，依約被上訴人應於開工後四百個日曆天完工，並
於竣工後交屋。系爭房屋於同年月二十九日開工，原應於八十七
年七月四日滿四百個工作天，被上訴人於八十五年一月四日才向
主管機關送件申請房屋第一次不動產所有權登記，登記原因發生
日期記載為八十四年十二月十六日，系爭房屋完工逾期一百六十
二天，然被上訴人已於八十五年一月十四日將系爭房屋交與上訴
人，有上訴人之妻范對妹代上訴人簽名之交屋憑單、證人石錦雲
之證言、上訴人於起訴時所附其於八十五年四月二十日拍攝之系
爭房屋室內照片六幀等為憑。被上訴人辯稱其已於八十五年一月
十四日完成交屋手續，應屬可採。上訴人主張被上訴人未依債之
本旨給付，未完成交屋，並不可取。上訴人以其於八十五年十月
十九日以存證信函催告被上訴人交屋，且被上訴人迄未完工、交
屋而主張解除系爭買賣契約，為無理由。從而，上訴人本於解除
契約回復原狀之法律關係，請求被上訴人給付上訴人三百五十萬
元及自八十五年一月一日起至清償日止，按年息百分之五計算之
利息，不應准許等情，指摘其為不當，並就原審命為辯論及已論
斷者，泛言違法，而非表明該判決所違背之法令及其具體內容，
暨依訴訟資料合於該違背法令之具體事實，亦非具體敘述為從事
法之續造、確保裁判之一致性或其他所涉及之法律見解具有原則
上重要性之理由，難認其已合法表明上訴理由。依首揭說明，應
認其上訴為不合法。
據上論結，本件上訴為不合法。依民事訴訟法第四百八十一條、
第四百四十四條第一項、第九十五條、第七十八條，裁定如主文
。
中    華    民    國  九十五  年    三    月    十    日
                      最高法院民事第三庭
                          審判長法官  吳  正  一
                                法官  劉  福  聲
                                法官  黃  義  豐
                                法官  簡  清  忠
                                法官  謝  正  勝
      本件正本證明與原本無異
                                      書  記  官
中    華    民    國  九十五  年    三    月  二十一  日
                                                      Ｅ


司法院資訊處製作；財團法人民間司法改革基金會備份。
